# 不丧失控制权部分处置，增加合并报表资本公积金额，在若干年后丧失控制权时处理？

提问人：dinydong 时间：2021-03-12 09:33:06
各位老师，请问：
看法一：部分处置子公司,不丧失控制权，增加合并报表资本公积的金额A。这个A，在若干年以后丧失对子公司控制权时（两次交易不属于“一揽子交易”），转入当期投资收益。
看法二：如果分步交易不属于“一揽子交易”，则在丧失对子公司控制权以前的各项交易，作为权益性交易处理，所产生的相关利得或损失在合并财务报表中直接计入所有者权益（资本公积），在丧失对子公司控制权时也不再转入当期损益。
请问看法一和二，哪个是正确的？

回答人：chenyiwei
应采用你的第二种观点。

回答人：chenyiwei
此问题应根据《企业会计准则解释第 5 号》第五条规定处理，即区分多次处置子公司股权的交易是否构成一揽子交易。不属于一揽子交易的，应采用你的方法二；属于一揽子交易的，在丧失控制权之前将各次已完成交易的交易差额暂挂其他综合收益，到丧失控制权之日转入投资收益。